臺灣高等法院高雄分院刑事判決　　　　　　　　　　九十一年度上易字第二七八號
　　上　訴　人
　　即　被　告　甲○○
　　選任辯護人　周中臣　律師
　　　　　　　　黃錫耀
右上訴人因詐欺案件，不服台灣高雄地方法院八十九年度易字第三三一四號中華民國
九十年十二月三十一日第一審判決（起訴案號：台灣高雄地方法院檢察署八十九年度
偵字第六二三三號），提起上訴，本院判決如左：
    主  文
上訴駁回。
    事  實
一、甲○○自修電腦多年，對電腦網際網路軟體及硬體資訊甚為熟稔，其於民國八十
    六年八月間，發現其電腦郵件信箱遭不詳姓名之人侵入，為追查該不詳姓名者侵
    入其電腦之路徑，竟基於意圖為自己不法所有之概括犯意，自八十六年八月十八
    日起至八十七年二月四日止，先後多次在高雄市○○區○○路一一七巷二十六號
    、台北市○○○路○段六十四號二樓等地，利用撥打（０七）0000000號
    、（０二）00000000號電話號碼撥接上網，並使用網路封包攔截軟體（
    ＳＮＩＦＦＥＲ）監看網路流通訊息，窺視主機上檔案，得知乙○○向大眾國際
    電信加值服務股份有限公司（下稱大眾電信公司）申請須付費使用網路之帳號密
    碼Ａ０三０一、大眾電信公司員工免費使用帳號ＧＥＯＲＧＥ，以及財團法人資
    訊工業策進會（下稱資策會）員工免費使用帳號ＳＴＡＦ０一００等電磁記錄後
    （以上部分另經國防部北部地方軍事法院判決無罪確定），連續於網路連線中利
    用上述帳號及密碼，冒充有權使用者，以輸入帳號、密碼之方式，使大眾公司及
    資策會誤認甲○○為有權付費使用之乙○○或大眾電信公司或資策會員工，供其
    使用檔案傳輸（ＦＴＰ）、遠端登入（ＴＥＬＮＥＴ）進行網際網路之應用多次
    ，並藉此侵入資策會電腦主機觀看相關資訊，而使其網路連線之費用，記錄於乙
    ○○之付費帳號或員工免費帳號中，獲得無須給付連線費用約新台幣二百元之財
    產上不法利益，足以生損害於網路帳號用戶乙○○、系統管理者大眾電信公司及
    資策會。嗣於八十七年五月間，為警尋線查獲。
二、案經國防部北部地方軍事法院函轉台灣高雄地方法院檢察署檢察官偵查起訴偵辦
    。
    理  由
一、訊據上訴人即被告甲○○對於右開冒用他人帳號、密碼撥接網路，並以此方式掩
    飾真實身份，並同時獲得無須給付連線費用之利益，以侵入他人電腦主機等事實
    ，均坦承不諱，惟矢口否認詐欺得利犯行，辯稱：我利用他人帳戶及密碼侵入大
    眾電信公司之網路及資策會之電腦主機，是為了追查我的電腦信箱被人侵入竊取
    之資料，不是為了節省連線費用，我並無不法所有之詐欺意圖云云。經查：
(一)右揭事實，除據被告於警偵訊、原審及本院審理中自白不諱外，並經被害人乙○
    ○、證人即大眾公司工程部副理白宗代、職員洪壽山、資策會網路安全經理馮志
    弘、查獲本案之警員高大宇分別於警訊、國防部軍法局偵訊中、原審及本院審理
    中結證情節相符，並有中華電信公司（０七）0000000號及（０二）00
    000000號通話記錄及資策會、大眾電信公司之電腦歷史稽核記錄、大眾公
    司乙○○用戶帳號管理表等影本在卷可稽，足證被告確有冒用他人帳號、密碼進
    行網路連線之行為。
(二)按連接網際網路需支付連線費用，此為公眾周知之事實，被告自承學習網路資訊
    多年並付費申請為台灣有線電視網路會員等情，復有台灣有線電視網路會員卡、
    會員費收據各一份在卷可佐，上開事實應為被告所明知。從而，無論被告冒用他
    人帳號之動機或目的為何，被告使大眾電信公司及資策會誤認其為有權使用該帳
    號、密碼之人，而提供網路連線服務，並將連線費用紀錄於乙○○之付費帳號或
    員工免付費帳號中，被告因此獲得免付連線費用之利益，應為被告行為時所明知
    ，被告仍率而為之，足徵其有不法所有之意圖，至為明灼。至被告是否有資力付
    擔連線費用，以及是否另有付費帳號可供使用，均不足以據以推論被告就本案並
    無不法所有之意圖。
(三)綜上所述，被告所辯，核係飾卸之詞，不足採信。被告以不法所有之意圖，冒用
    他人帳號、密碼，使大眾電信公司、資策會誤認其為有權使用者而提供網路服務
    ，並獲得無需支付連線費用之財產上不法利益之事證明確，犯行洵堪認定。
二、核被告所為，係犯刑法第三百三十九條第二項詐欺得利罪。被告先後多次犯行，
    時間緊接，方法相同，所犯又係構成要件相同之罪名，顯係基於概括犯意為之，
    應依刑法第五十六條連續犯之規定論以一罪，並加重其刑。被告犯罪事證既明，
    原判決依據刑法第五十六條、第三百三十九條第二項、第二條第一項前段、第四
    十一條第一項、第七十四條第一款、罰金罰鍰提高標準條例第一條前段、第二條
    規定，並審酌被告犯罪之動機係為自力追查其電子郵件信箱入侵者身分，冒用他
    人帳號以取得免支付連線費用之利益係為掩飾身分之附帶手段，並非自始以獲得
    免付網路連線費用之利益為目的，且所取得之免付費利益價值非高，其品行、智
    識程度及事後坦承犯行，犯罪後之態度良好等一切情狀，量處拘役二十日，並說
    明被告行為後，刑法第四十一條已於九十年一月十日修正公布，並於同年月十二
    日生效，又被告所犯為法定本刑五年以下有期徒刑之罪，比較新舊法之結果，以
    修正後刑法第四十一條第一項之規定，較有利於被告，依刑法第二條第一項前段
    之規定，自應以修正後刑法第四十一條第一項，諭知易科罰金之折算標準，又被
    告前未曾受有期徒刑以上刑之宣告，有台灣高等法院被告全國前案紀錄表、台灣
    高雄地方法院檢察署刑案資料查註紀錄表各一份在卷可稽，其因一時失慮，偶罹
    刑典，事後已坦承犯行，經此刑之宣告後，應知警惕而無再犯之虞，因認暫不執
    行其刑為當，併予以宣告緩刑二年，用啟自新。認事用法均無違誤，量刑亦稱妥
    適，被告上訴意旨，仍執陳詞否認犯罪，空言指摘原判決不當，核無理由，應予
    駁回。
據上論斷，應依刑事訴訟法第三百六十八條，判決如主文。
本案經檢察官張其主到庭執行職務。
中    華    民    國     九十一     年       五       月      二十八    日
                              臺灣高等法院高雄分院刑事第六庭
                                  審判長法官  王憲義
                                        法官  張意聰
                                        法官  范惠瑩
右正本證明與原本無異。
不得上訴。
                                      書記官  馬蕙梅
中    華    民    國     九十一     年       五       月      三十      日
本件論罪科刑法條：
刑法第三百三十九條
意圖為自己或第三人不法之所有，以詐術使人將本人或第三人之物交付者，處五年以
下有期徒刑、拘役或科或併科一千元以下罰金。
以前項方法得財產上不法之利益或使第三人得之者，亦同。
前二項之未遂犯罰之。
                                                                        Ｋ
